【裁判字號】    95,訴,460
【裁判日期】    950320
【裁判案由】    毒品危害防制條例
【裁判全文】
臺灣高雄地方法院刑事判決               95年度訴字第460號
公  訴  人  臺灣高雄地方法院檢察署檢察官
被      告  甲○○
上列被告因違反毒品危害防制條例案件，經檢察官提起公訴（94
年度毒偵字第9149號），嗣被告於本院準備程序進行中，就被訴
事實為有罪之陳述，經合議庭裁定由受命法官獨任適用簡式審判
程序審理，本院判決如下：
    主  文
甲○○施用第一級毒品，累犯，處有期徒刑玖月。扣案之海洛因
壹包（淨重壹點貳肆公克、空包裝重零點壹捌公克）及殘留海洛
因之注射針筒壹支，沒收銷毀之。
    事  實
一、甲○○前因施用毒品案件，經本院於民國90年3 月12日，以
    90 年 毒聲字第1535號裁定送強制戒治，嗣因戒治成績評定
    合格，認無繼續戒治之必要，而經本院以90年度毒聲字第52
    45號裁定停止戒治，所餘戒治期間，付保護管束，復於保護
    管束期間，再度施用毒品，而經本院依該署檢察官之聲請於
    90年12月20日以90年度毒聲字第7603號裁定撤銷停止戒治，
    令入戒治處所施以強制戒治，並於91年7 月22日強制戒治執
    行完畢釋放出所。又曾因違反毒品危害防制條例案件，經本
    院判處應執行有期徒刑1 年確定，送監執行後，於94年8 月
    15日縮刑期滿執行完畢。猶不知悔改，於上開強制戒治執行
    完畢釋放後5 年內，基於施用第一級毒品海洛因之犯意，於
    94年10月19日凌晨1 時許，在高雄縣梓官鄉○○路92巷8 號
    住處，以針筒注射之方式，施用第一級毒品海洛因乙次。嗣
    於同日上午9 時50分許，為警在上開住處查獲，並扣得第一
    級毒品海洛因1 小包（淨重1.24公克，空包裝重0.18公克）
    及殘留海洛因之注射針筒1 支等物。
二、案經高雄縣政府警察局岡山分局報請臺灣高雄地方法院檢察
    署檢察官偵查起訴。
    理  由
一、上揭事實，業據被告甲○○於本院審理中自白不諱，且其為
    警查獲時所採取之尿液，經檢驗結果，呈嗎啡陽性反應，有
    臺灣檢驗科技股份有限公司94年11月3 日，報告編號：KH20
    05A0000000號濫用藥物尿液檢驗報告、高雄縣政府警察局岡
    山分局警備隊偵辦毒品案件嫌犯尿液採證檢驗對照表各1 紙
    附卷可稽。而扣案白色粉末1 包及注射針筒1 支，經送驗結
    果，認白色粉末確為第一級毒品海洛因（淨重1.24公克、空
    包裝重0.18公克）；注射針筒1 支則呈海洛因陽性反應，分
    別有法務部調查局95年1 月11日調科壹字第220021859 號鑑
    定通知書及高雄醫學大學附設中和紀念醫院95年2 月27日報
    告編號0000-000號檢驗報告各1 紙附卷可按。足徵被告上開
    施用第一級毒品海洛因之自白與事實相符。另被告前因施用
    毒品案件，經本院於90年3 月12日，以90年毒聲字第1535號
    裁定送強制戒治，嗣因戒治成績評定合格，認無繼續戒治之
    必要，而經本院以90年度毒聲字第52 45 號裁定停止戒治，
    所餘戒治期間，付保護管束，復於保護管束期間，再度施用
    毒品，而經本院依該署檢察官之聲請於90年12月20日以90年
    度毒聲字第7603號裁定撤銷停止戒治，令入戒治處所施以強
    制戒治，並於91年7 月22日強制戒治執行完畢釋放出所乙節
    ，有台灣高等法院被告前案紀錄表及台灣高雄地方法院檢察
    署刑案資料查註紀錄表各1 紙附卷可按，其於前開強制戒治
    執行完畢釋放後，五年內再犯本件施用第一級毒品罪，事證
    明確，應予依法論科。
二、核被告所為，係犯毒品危害防制條例第10條第1 項之施用第
    一級毒品罪。又其施用第一級毒品前後持有該毒品之低度行
    為，為其施用之高度行為所吸收，不另論罪。再被告前因因
    違反毒品危害防制條例案件，經本院判處應執行有期徒刑1
    年確定，送監執行後，於94年8 月15日縮刑期滿執行完畢乙
    情，有臺灣高雄地方法院檢察署刑案資料查註紀錄表、臺灣
    高等法院被告前案紀錄表及法務部在監在押查詢表在本院卷
    附卷足稽，其於有期徒刑執行完畢後五年以內再犯本件最重
    本刑有期徒刑以上之罪，為累犯，應依刑法第47條之規定加
    重其刑。爰審酌被告前有施用毒品之不良素行，歷經觀察、
    勒戒及強制戒治程序後，仍未能徹底戒絕毒品，且屢經查獲
    ，隨即再犯，顯見意志不堅，且有失政府制定毒品危害防制
    條例之立法美意，本不宜寬貸，惟念其施用毒品乃自戕一己
    之身體健康，尚未害及他人，且犯後終知能坦承犯行等一切
    情狀，量處如主文所示之刑，以資儆懲。扣案之白粉1 包（
    淨重1.24公克、空包裝重0.18公克、包裝部分無法與毒品析
    離）經送驗結果，確為第一級毒品海洛因無訛；注射針筒1
    支則殘留海洛因無法析離，均如前述，應依毒品危害防制條
    例第18條第1 項前段規定不問屬於犯人與否，沒收銷毀之。
    至鑑驗耗用之海洛因既已滅失，自無庸宣告沒收銷燬，併此
    敘明。
據上論斷，應依刑事訴訟法第273 條之1 第1 項、第299 條第1
項前段，毒品危害防制條例第10條第1 項、第18條第1 項前段，
刑法第11條、第47條，判決如主文。
本案經檢察官乙○○到庭執行職務。
中    華    民    國    95    年    3     月    20    日
                  刑事第十一庭   法  官  林揚奇
以上正本證明與原本無異。
如不服本判決，應於判決送達後10日內，向本院提出上訴狀。
中    華    民    國    95    年    3     月    20    日
                                 書記官  于耀文
附錄本案論罪科
刑所犯法條全文：
毒品危害防制條例第十條
施用第一級毒品者，處六月以上五年以下有期徒刑。
施用第二級毒品者，處三年以下有期徒刑。


司法院資訊處製作；財團法人民間司法改革基金會備份。
